B - Actes de l'administration départementale
Archives de la ville de Rezé
B - Actes de l'administration départementale
1816-1945
1B/1-29
Communicable
- Préfecture de Loire-Inférieure. - Recueil des actes administratifs, 1816-1945; 1B/1 - 1B/128; Recueil en double pour 1904 et lacunes pour 1933 et 1934
  - 1816, 1B/1; 1 livret imprimé 0,01
    1979
    A restaurer
  - 1817, 1B/2; 1 livret imprimé 0,01
  - 1818, 1B/3; 1 livret imprimé 0,01
  - 1819, 1B/4; 1 livret imprimé 0,01
  - 1820, 1B/5; 1 livret imprimé 0,01
  - 1821, 1B/6; 1 livret imprimé 0,01
  - 1822, 1B/7; 1 livret imprimé 0,01
  - 1823, 1B/8; 1 livret imprimé 0,01
  - 1824, 1B/9; 1 livret imprimé 0,015
  - 1825, 1B/10; 1 livret imprimé 0,01
  - 1826, 1B/11; 1 livret imprimé 0,01
  - 1827, 1B/12; 1 livret imprimé 0,01
  - 1828, 1B/13; 1 livret imprimé 0,01
  - 1829-1830, 1B/14; 1 livret imprimé 0,01
  - 1831, 1B/15; 1 livret imprimé 0,01
  - 1832, 1B/16; 1 livret imprimé 0,01
  - 1833, 1B/17; 1 livret imprimé 0,015
  - 1834, 1B/18; 1 livret imprimé 0,015
  - 1835, 1B/19; 1 livret imprimé 0,015
  - 1836, 1B/20; 1 livret imprimé 0,015
  - 1837, 1B/21; 1 livret imprimé 0,015
  - 1838, 1B/22; 1 livret imprimé 0,01
  - 1839, 1B/23; 1 livret imprimé 0,01
  - 1840, 1B/24; 1 livret imprimé 0,01
  - 1841, 1B/25; 1 livret imprimé 0,01
  - 1842, 1B/26; 1 livret imprimé 0,01
  - 1843, 1B/27; 1 livret imprimé 0,01
  - 1844, 1B/28; 1 livret imprimé 0,01
  - 1845, 1B/29; 1 livret imprimé 0,01
  - 1846, 1B/30; 1 livret imprimé 0,01
  - 1847, 1B/31; 1 livret imprimé 0,01
  - 1848, 1B/32; 1 livret imprimé 0,01
  - 1849, 1B/33; 1 livret imprimé 0,01
  - 1850, 1B/34; 1 livret imprimé 0,01
  - 1851, 1B/35; 1 livret imprimé 0,01
  - 1852, 1B/36; 1 livret imprimé 0,015
  - 1853, 1B/37; 1 livret imprimé 0,015
  - 1854, 1B/38; 1 livret imprimé 0,015
  - 1855, 1B/39; 1 livret imprimé 0,015
  - 1856, 1B/40; 1 livret imprimé 0,015
  - 1857, 1B/41; 1 livret imprimé 0,015
  - 1858, 1B/42; 1 livret imprimé 0,015
  - 1859, 1B/43; 1 livret imprimé 0,015
  - 1860, 1B/44; 1 livret imprimé 0,015
  - 1861, 1B/45; 1 livret imprimé 0,015
  - 1862, 1B/46; 1 livret imprimé 0,015
  - 1863, 1B/47; 1 livret imprimé 0,015
  - 1864, 1B/48; 1 livret imprimé 0,015
  - 1865, 1B/49; 1 livret imprimé 0,01
  - 1866, 1B/50; 1 livret imprimé 0,01
  - 1867, 1B/51; 1 livret imprimé 0,01
  - 1868, 1B/52; 1 livret imprimé 0,01
  - 1869, 1B/53; 1 livret imprimé 0,01
  - 1870, 1B/54; 1 livret imprimé 0,01
  - 1871, 1B/55; 1 livret imprimé 0,01
  - 1872, 1B/56; 1 livret imprimé 0,01
  - 1873, 1B/57; 1 livret imprimé 0,01
  - 1874, 1B/58; 1 livret imprimé 0,01
  - 1875, 1B/59; 1 livret imprimé 0,01
  - 1876, 1B/60; 1 livret imprimé 0,01
  - 1877, 1B/61; 1 livret imprimé 0,01
  - 1878, 1B/62; 1 livret imprimé 0,01
  - 1879, 1B/63; 1 livret imprimé 0,01
  - 1880, 1B/64; 1 livret imprimé 0,01
  - 1881, 1B/65; 1 livret imprimé 0,01
  - 1882, 1B/66; 1 livret imprimé 0,01
  - 1883, 1B/67; 1 livret imprimé 0,01
  - 1884, 1B/68; 1 livret imprimé 0,01
  - 1885, 1B/69; 1 livret imprimé 0,01
  - 1886, 1B/70; 1 livret imprimé 0,01
  - 1887, 1B/71; 1 livret imprimé 0,01
  - 1888, 1B/72; 1 livret imprimé 0,01
  - 1889, 1B/73; 1 livret imprimé 0,01
  - 1890, 1B/74; 1 livret imprimé 0,01
  - 1891, 1B/75; 1 livret imprimé 0,01
  - 1892, 1B/76; 1 livret imprimé 0,01
  - 1893, 1B/77; 1 livret imprimé 0,01
  - 1894, 1B/78; 1 livret imprimé 0,01
  - 1895, 1B/79; 1 livret imprimé 0,01
  - 1896, 1B/80; 1 livret imprimé 0,01
  - 1897, 1B/81; 1 livret imprimé 0,01
  - 1898, 1B/82; 1 livret imprimé 0,01
  - 1899, 1B/83; 1 livret imprimé 0,01
  - 1900, 1B/84; 1 livret imprimé 0,01
  - 1901, 1B/85; 1 livret imprimé 0,01
  - 1902, 1B/86; 1 livret imprimé 0,015
  - 1903, 1B/87; 1 livret imprimé 0,015
  - 1904, 1B/88; 1 livret imprimé 0,015
  - 1904, 1B/89; 1 livret imprimé 0,015
  - 1905, 1B/90; 1 livret imprimé 0,015
  - 1906, 1B/91; 1 livret imprimé 0,015
  - 1907, 1B/92; 1 livret imprimé 0,015
  - 1908, 1B/93; 1 livret imprimé 0,015
  - 1909, 1B/94; 1 livret imprimé 0,015
  - 1910, 1B/95; 1 livret imprimé 0,01
  - 1911, 1B/96; 1 livret imprimé 0,01
  - 1912, 1B/97; 1 livret imprimé 0,01
  - 1913, 1B/98; 1 livret imprimé 0,01
  - 1914, 1B/99; 1 livret imprimé 0,01
  - 1915, 1B/100; 1 livret imprimé 0,01
  - 1916, 1B/101; 1 livret imprimé 0,01
  - 1917, 1B/102; 1 livret imprimé 0,01
  - 1918, 1B/103; 1 livret imprimé 0,01
  - 1919, 1B/104; 1 livret imprimé 0,01
  - 1920, 1B/105; 1 livret imprimé 0,01
  - 1921, 1B/106; 1 livret imprimé 0,01
  - 1922, 1B/107; 1 livret imprimé 0,01
  - 1923, 1B/108; 1 livret imprimé 0,01
  - 1924, 1B/109; 1 livret imprimé 0,01
  - 1925, 1B/110; 1 livret imprimé 0,01
  - 1926, 1B/111; 1 livret imprimé 0,01
  - 1927, 1B/112; 1 livret imprimé 0,01
  - 1928, 1B/113; 1 livret imprimé 0,01
  - 1929, 1B/114; 1 livret imprimé 0,01
  - 1930, 1B/115; 1 livret imprimé 0,01
  - 1931, 1B/116; 1 livret imprimé 0,01
  - 1932, 1B/117; 1 livret imprimé 0,01
  - 1935, 1B/118; 1 livret imprimé 0,01
    Restauré
  - 1936, 1B/119; 1 livret imprimé 0,01
  - 1937, 1B/120; 1 livret imprimé 0,01
  - 1938, 1B/121; 1 livret imprimé 0,01
  - 1939, 1B/122; 1 livret imprimé 0,01
  - 1940, 1B/123; 1 livret imprimé 0,01
  - 1941, 1B/124; 1 livret imprimé 0,01
  - 1942, 1B/125; 1 livret imprimé 0,01
  - 1943, 1B/126; 1 livret imprimé 0,01
  - 1944, 1B/127; 1 livret imprimé 0,01
  - 1945, 1B/128; 1 livret imprimé 0,01
- Préfecture de Loire-Inférieure. - Mesures à respecter pour enrayer la propagation de la rage: arrêté préfectoral., 1919; 1B/129; 1 affiche noir et blanc 65 x 50 0,001